【裁判字號】    97,交聲,48
【裁判日期】    970313
【裁判案由】    違反道路交通管理處罰條例
【裁判全文】
臺灣宜蘭地方法院交通事件裁定          97年度交聲字第48號
原處分機關  交通部公路總局臺北區監理所宜蘭監理站
異  議  人
即受處分人  甲○○
上列異議人即受處分人因違反道路交通管理處罰條例案件，對於
交通部公路總局臺北區監理所宜蘭監理站於民國97年1月25 日所
為之處分（原處分案號：宜監字第裁43-Q00000000號）聲明異議
，本院裁定如下：
    主  文
異議駁回。
    理  由
一、原處分意旨略以：異議人即受處分人甲○○於民國96年12月
    23 日深夜1時1分許，駕駛車牌號碼1825-PH號自用一般小客
    車，行經宜蘭縣羅東鎮○○○路102 號前，為警攔查，測得
    其呼氣酒精濃度0.92mg/l，經警舉發（舉發案號：宜警交字
    第Q00000000 號），原處分機關乃依道路交通管理處罰條例
    第35條第1項第1款、第24條第1項第2款規定，裁處新臺幣（
    下同）4萬9,500元，吊扣駕駛執照1 年，並施以道路交通安
    全講習。
二、異議意旨略以：當晚飲酒完畢後，友人開伊始用之自小客車
    載伊至郵局前路邊，嗣友人自行騎機車返家，伊則換位子至
    駕駛座，並在駕駛座上睡覺休息，當時引擎已熄火，只有大
    燈、音響及警示燈開著，用來防小偷，伊並未開車，懷疑警
    員為拼業績，有筆錄做假之嫌，且伊除了酒測外，並未作同
    心圓測試，爰依法聲明異議。
三、按汽車駕駛人，駕駛汽車經測試檢定有酒精濃度超過規定標
    準之情形者，處1萬5,000元以上6 萬元以下罰鍰，並當場移
    置保管該汽車及吊扣其駕駛執照一年，汽車駕駛人並應接受
    道路交通安全講習，道路交通管理處罰條例第35條第1 項、
    第24條第1項第1款定有明文。再者，汽車駕駛人飲用酒類或
    其他類似物後其吐氣所含酒精濃度超過每公升0.25毫克或血
    液中酒精濃度超過百分之0. 05 以上者，不得駕車，道路交
    通安全規則第114條第2款亦規定甚明。
四、經查：異議人於警詢時坦白承認稱：伊於22日晚間10時許，
    在羅東運動公園停車場內飲用台灣啤酒，喝了約3、4罐後，
    開車返家，警方於23日晚間12時45 分許，行經中正南路102
    號前，見車牌號碼1825-PH 號自用一般小客車由冬山鄉○○
    路○段左轉往羅東鎮○○○路方向行駛，並停在中正南路102
    號前，該車係伊所駕駛，警方上前盤查時，伊駕駛之自小客
    車引擎仍持續發動中，車輛大燈也開啟中等語，復有酒精濃
    度檢測單、刑法第185條之3案件測試觀察紀錄表及刑法第18
    5條之3 案件同心圓測試紀錄表及車牌號碼1825-PH號自用一
    般小客車大燈開啟之現場照片各1 份在卷可參，足認被告酒
    後駕車之違規事實明確。又刑法第185條之3案件同心圓測試
    紀錄表上有異議人之簽名並按捺指紋，其辯稱未作同心圓測
    試云云，顯不足採。再者，異議人於23日凌晨1時38 分許第
    一次警詢筆錄時，因拒絕夜間訊問，乃於23日上午8 時許進
    行第2 次警詢筆錄之製作，其陳述內容已詳如上述，並表示
    ：所言實在，係在自由意識下為陳述，且知悉酒後駕車係屬
    違法行為等語，進而簽名並按捺指紋，筆錄之真實性應已為
    異議人所肯認，又製作筆錄之員警係陳長德、藍濬傑，而非
    舉發員警鄭文明，有上開筆錄及舉發通知單在卷可參，製作
    筆錄之員警與異議人素不相識，又無嫌隙，應無攀誣異議人
    之理，在別無證據證明有筆錄造假或另有不可信之情狀外，
    尚難僅憑異議人空言指摘遽認筆錄內容不可採。末者，異議
    人空言指稱係友人載送，復未具體指陳友人之姓名，所辯亦
    不足採，違規事實堪予認定。
五、綜上，異議人酒後駕車之違規事實應堪認定，原處分機關依
    道路交通管理處罰條例第35條第1項第1款、第24條及違反道
    路交通管理事件統一裁罰基準及處理細則第43條、第44條、
    第67條之規定，裁處異議人4萬9,500元、吊扣駕駛執照1 年
    ，並施以道路交通安全講習，均無不當，本件聲明異議為無
    理由，應予駁回，爰依道路交通案件處理辦法第19條，裁定
    如主文。
中    華    民    國    97    年    3     月    13    日
                  交通法庭法  官   楊坤樵
以上正本證明與原本無異。
如不服本裁定，應於裁定送達後5日內，向本院提出抗告狀。（
應附繕本）
                          書記官   謝佩欣
中    華    民    國    97    年    3     月    14    日


司法院資訊處製作；財團法人民間司法改革基金會備份。
